# 请教陈版：纳税鉴证报告增值税

提问人：emmafisher 时间：2022-06-02 11:25:34
陈版，我们在做IPO纳税鉴证报告时，有部分审计调整，导致应交税费-增值税出现负数，这样的话冲减的这部分应交税费-销项应在增值税本期应交税中体现,期末未交数为了与审计报告数据一致而列示负数，同时审计报告中这个负数应重分类至其他流动资产，这个算什么呢，多交的增值税？待抵扣/待认证的进项税，也以及抵扣认证了

回答人：chenyiwei
这属于待退回的多交增值税。建议首先提示企业与主管税务机关沟通，确认这部分多交增值税能否申请退回或者抵顶以后年度应纳税款。如果可以，则可以作为“多交增值税”列报为一项其他流动/非流动资产。